【裁判字號】    95,易,2328
【裁判日期】    951220
【裁判案由】    恐嚇
【裁判全文】
臺灣臺北地方法院刑事判決              95年度易字第2328號
    公  訴  人  臺灣臺北地方法院檢察署檢察官
    被      告  甲○○
上開被告因恐嚇案件，經檢察官提起公訴（九十五年度偵字第一
七九八四號），本院判決如下：
    主  文
甲○○以加害生命之事，恐嚇他人致生危害於安全，處拘役肆拾
日，如易科罰金，以銀元佰元即新臺幣玖佰元折算壹日。
    事  實
一、甲○○於民國九十五年五月四日下午四時四十分許，因與乙○○有所爭執，竟基於以加害生命之事恐嚇他人之犯意，在
    位於臺北市○○街○段二二三號之臺灣高等法院一樓之女生
    廁所處，向乙○○稱：「如果妳敢去領債權分配款的話，我
    會等妳，讓妳不知道怎麼死的，出去小心被車撞死」等語而
    以加害生命之事恐嚇乙○○，使乙○○心生畏懼，致生危害
    於安全，嗣因乙○○報警處理後，始悉上情。
二、案經乙○○訴由臺北市政府警察局中正第一分局報請臺灣臺
    北地方法院檢察署檢察官偵查起訴。
    理  由
一、訊據被告甲○○固坦承其於上開時間、地點與乙○○發生爭
    執等情，惟矢口否認有何恐嚇之犯行，並辯稱：伊並未說前
    開之話語，伊係對乙○○說：「我們去發誓，妳如果有領這
    三萬去，你就會被車撞死，如果妳沒有領，我就會被車撞死
    ！」而丙○○為被告之員工，會幫乙○○說話，在廁所與乙○○發生爭執時，伊並未看到丙○○云云，經查：
  (一)被告對於公訴人所提之證據資料及以下本院作為判斷依據之
    各項證據資料，均同意或不爭執其證據能力，本院審酌該等
    言詞供述及書面作成時之情況認為適當，均無不宜作為證據
    之情事，依刑事訴訟法第一百五十九條之五規定，均得作為
    證據。
  (二)證人乙○○於本院審理中到庭結證稱：案發當時，伊與丙○○在廁所裡，被告在外大聲地說：「如果妳敢去領債權分配
    款的話，我會等妳，讓妳不知道怎麼死的，出去小心被車撞
    死」，伊聽到後會感到害怕等語（見本院九十五年十二月六
    日審判筆錄）；證人丙○○於本院審理中到庭結證稱：伊於
    八十四年到八十七年間受僱於乙○○，八十七年以後係作兼
    差，案發當天，伊陪乙○○去法院及作證。案發時，伊與乙○○在洗手間裡面，被告將廁所外之門打開對的廁所裡面說
    ：「妳不要臉敢Ａ我的錢，小心妳會出車禍，妳有在開車，
    錢吃下去我會來找妳算帳」等話語，因時間久，伊已不記得
    確實的話語，證人乙○○及丙○○二人就被告確曾於上開時
    間，在上開地點出言恐嚇證人乙○○等主要事實均為一致之
    陳述，而被告於偵查中亦自承：證人丙○○於案發當日有去
    高院開庭等語（見臺灣臺北地方法院檢察署九十五年偵字第
    一七九八四號卷第二四頁）明確，則證人丙○○於案發時出
    現在案發地點，核與常情並無不合，況被告並無法證人丙○○於案發時不在現場之證據資料供本院參酌，本院實難單憑
    證人丙○○受僱於證人乙○○即認證人丙○○之證言不可採
    信，綜上所述，本案被告確曾於上開時間，在上開地點以犯
    罪事實欄所示之話語恐嚇證人乙○○，致生危害於安全之犯
    行，堪以認定，被告前開所辯，顯屬事後卸責之詞，難以憑
    採。
二、查被告行為後，刑法業經立法院通過修正，於九十四年二月
    二日經總統公布修正，並自九十五年七月一日生效，就刑法
    第三百零五條罰金刑部分，因刑法第三十三條第五款之修正
    ，上開規定法定刑之最低法定刑度提高為新臺幣一千元；易
    科罰金部分，新法刪除「因身體、教育、職業、家庭之關係
    或其他正當事由，執行顯有困難者」之要件，並將易科罰金
    之折算標準，由原配合罰金罰鍰提高標準條例第二條（九十
    五年七月一日刪除生效）規定之銀元一百元至銀元三百元折
    算一日，提高為新臺幣一千元、二千元或三千元折算一日，
    經綜合比較上開法律變更之情形，以九十五年七月一日修正
    生效前之規定對於被告較為有利，依據修正後刑法第二條第
    一項前段之規定，即應適用九十五年七月一日修正生效前之
    上開刑法規定，合先敘明。
三、核被告所為，係犯刑法第三百零五條之恐嚇危害安全罪。爰
    審酌被告於偵查、審理中均矢口否認犯行，犯後態度不佳，
    其因與證人乙○○發生摩擦，即出言恐嚇，犯罪動機實有可
    議之處，且犯罪手段對於證人乙○○生理、心理所產生之危
    害等情狀，量處如主文所示之刑，並依據修正前刑法第四十
    一條第一項前段之規定諭知易科罰金之折算標準。
據上論斷，應依刑事訴訟法第二百九十九條第一項前段，修正後
第二條第一項前段、修正前刑法第三百零五條、第四十一條第一
項前段，罰金罰鍰提高標準條例第一條前段、修正前罰金罰鍰提
高標準條例第二條，現行法規所定貨幣單位折算新臺幣條例第二
條，判決如主文。
本案經檢察官廖舒屏到庭執行職務
中    華    民    國    95    年    12    月    20    日
                        臺灣臺北地方法院刑事第八庭
                            審判長法  官  陳德民
                                  法  官  孫曉青
                                  法  官  唐于智
上正本證明與原本無異。
如不服本判決，應於判決送達後10日內，向本院提出上訴狀。
                                  書記官  李玟郁
中    華    民    國    95    年    12    月    21    日
附錄本案論罪法條
刑法第305條
以加害生命、身體、自由、名譽、財產之事，恐嚇他人致生危害
於安全者，處2 年以下有期徒刑、拘役或300 元以下罰金。


司法院資訊處製作；財團法人民間司法改革基金會備份。
